

\vspace{3.5em}
\noindent \begin{minipage}{\textwidth}
\stepcounter{mallinumber}
\noindent \textbf{Tüüpsõnamall \arabic{mallinumber}\,\vadja{kand̕idaattõ}}\\

\begin{sideways}
\begin{tabular}{l l}
muutvormimall & tunnused \\
\hline
\underline{kand̕idaat}\,$\oplus$\,tõ & \textsc{ sg nom } \\
\underline{kand̕idaat}\,$\oplus$\,a & \textsc{ sg gen } \\
\underline{kand̕idaat}\,$\oplus$\,ta & \textsc{ sg par } \\
\underline{kand̕idaat}\,$\oplus$\,tasõ & \textsc{ sg ill } \\
\underline{kand̕idaat}\,$\oplus$\,tõz & \textsc{ sg ine } \\
\underline{kand̕idaat}\,$\oplus$\,õss & \textsc{ sg ela } \\
\underline{kand̕idaat}\,$\oplus$\,õllõ & \textsc{ sg all } \\
\underline{kand̕idaat}\,$\oplus$\,õll & \textsc{ sg ade } \\
\underline{kand̕idaat}\,$\oplus$\,õlt & \textsc{ sg abl } \\
\underline{kand̕idaat}\,$\oplus$\,õssi & \textsc{ sg tra } \\
\underline{kand̕idaat}\,$\oplus$\,tõssaa & \textsc{ sg ter } \\
\underline{kand̕idaat}\,$\oplus$\,õka & \textsc{ sg com } \\
\underline{kand̕idaat}\,$\oplus$\,õd & \textsc{ pl nom } \\
\underline{kand̕idaat}\,$\oplus$\,tojõ & \textsc{ pl gen } \\
\underline{kand̕idaat}\,$\oplus$\,toit & \textsc{ pl par } \\
\underline{kand̕idaat}\,$\oplus$\,toisõ & \textsc{ pl ill } \\
\underline{kand̕idaat}\,$\oplus$\,toiz & \textsc{ pl ine } \\
\underline{kand̕idaat}\,$\oplus$\,toiss & \textsc{ pl ela } \\
\underline{kand̕idaat}\,$\oplus$\,toillõ & \textsc{ pl all } \\
\underline{kand̕idaat}\,$\oplus$\,toill & \textsc{ pl ade } \\
\underline{kand̕idaat}\,$\oplus$\,toilt & \textsc{ pl abl } \\
\underline{kand̕idaat}\,$\oplus$\,toissi & \textsc{ pl tra } \\
\underline{kand̕idaat}\,$\oplus$\,toissaa & \textsc{ pl ter } \\
\underline{kand̕idaat}\,$\oplus$\,toika & \textsc{ pl com } \\
\end{tabular}
\end{sideways}
\captionof{table}{Tüüpsõnamall \arabic{mallinumber}\,\vadja{kand̕idaattõ} ekstraheeritud muutvormimallid.}
\label{tab:tüüpsõnamall-kand̕idaattõ}

\end{minipage}

 
\vspace{1em}
\noindent Tüüpsõnamall \vadja{kand̕idaattõ} hõlmab vormisõnastikus 7 lekseemi: \vadja{\underline{kand̕idaat}tõ, \underline{laut}tõ, \underline{pliit}tõ, \underline{riit}tõ, \underline{žiivõt}tõ, \underline{taat}tõ} ja \vadja{\underline{gaazapliit}tõ}.
